臺灣臺北地方法院民事裁定
110年度消債更字第208號
聲  請  人  
即  債務人  許富華  

相  對  人  
即  債權人  台北富邦商業銀行股份有限公司

法定代理人  程耀輝   


相  對  人  
即  債權人  國泰世華商業銀行股份有限公司

法定代理人  郭明鑑  
代  理  人  孔繁輝  
相  對  人  
即  債權人  臺灣新光商業銀行股份有限公司

法定代理人  李增昌  
代  理  人  蕭雅茹  
相  對  人  
即  債權人  聯邦商業銀行股份有限公司
                      設臺北市○○區○○○路0段000號0、0樓  
法定代理人  林鴻聯   
代  理  人  劉立崴  
相  對  人  
即  債權人  遠東國際商業銀行股份有限公司
                      設臺北市○○區○○○路0段00000000000號0樓
法定代理人  周添財  


相  對  人  
即  債權人  凱基商業銀行股份有限公司
                      設臺北市○○區○○○路000號0樓、00樓及00樓  
法定代理人  魏寶生  


相  對  人  
即  債權人  台新國際商業銀行股份有限公司
                      設臺北市○○區○○○路0段00號0樓及地下0樓                           
法定代理人  尚瑞強  


相  對  人  
即  債權人  中國信託商業銀行股份有限公司
                      設臺北市○○區○○○路00000000000○000○000號                 
法定代理人  利明献  


相  對  人  
即  債權人  元大國際資產管理股份有限公司

法定代理人  宋耀明  
代  理  人  楊富傑  
相  對  人  
即  債權人  台灣金聯資產管理股份有限公司
                      設臺北市○○區○○里○○○路0段00○00號00、00樓
法定代理人  施俊吉  


相  對  人  
即  債權人  台新資產管理股份有限公司

法定代理人  吳統雄  



相  對  人  
即  債權人  勞動部勞工保險局


法定代理人  鄧明斌  
上列當事人間消費者債務清理之更生事件，本院裁定如下：
    主  文
債務人許富華自中華民國110年10月27日下午四時起開始更生程
序。
命司法事務官進行本件更生程序。
　　理　由
一、按債務人不能清償債務或有不能清償之虞者，得依本條例所
    定更生或清算程序，清理其債務；債務人無擔保或無優先權
    之本金及利息債務總額未逾新臺幣（下同）12,000,000元者
    ，於法院裁定開始清算程序或宣告破產前，得向法院聲請更
    生；債務人對於金融機構負債務者，在聲請更生或清算前，
    應向最大債權金融機構請求協商債務清償方案，或向其住、
    居所地之法院或鄉、鎮、市、區調解委員會聲請債務清理之
    調解，消費者債務清理條例（下稱消債條例）第3條、第42
    條第1項、第151條第1項分別定有明文。此係所謂前置協商
    主義，從而，債務人於協商程序中，自應本於個人實際財產
    及收支狀況，依最大誠信原則，商討解決方案。如終究不能
    成立協商，於聲請更生或清算時，法院審酌上開條文所謂「
    不能清償或有不能清償之虞」，允宜綜衡債務人全部收支、
    信用及財產狀況，評估是否因負擔債務，而不能維持人性尊
    嚴之最基本生活條件，所陳報之各項支出，是否確屬必要性
    之支出，如曾有協商方案，其條件是否已無法兼顧個人生活
    之基本需求等情，為其判斷之準據。又法院開始更生程序之
    裁定，應載明其年、月、日、時，並即時發生效力。法院開
    始更生或清算程序後，得命司法事務官進行更生或清算程序
    ，必要時得選任律師、會計師或其他適當之自然人或法人1
    人為監督人或管理人，復為同條例第45條第1項、第16條第1
    項所明定。
二、聲請意旨略以：伊積欠無擔保債務共計新臺幣（下同）6,42
    5,136元，無資力得以清償債務，爰依法聲請更生等語。
三、經查：
　㈠債務人主張其有不能清償債務之情事，於民國108年10月間向
    臺北市中山區調解委員會聲請調解，惟到場兩造尚有爭議，
    經調解委員勸諭兩造調解，調解不成立等情，有調解不成立
    證明書在卷可參（見本院卷第55頁）。準上所述，本院應綜
    合債務人目前全部收支及財產狀況，評估其是否已達不能維
    持符合人性尊嚴之最低生活條件，而有「不能清償債務或有
    不能清償之虞」之情形。
　㈡債務人平均每月收入及財產狀況：
　⒈債務人主張現任職於臣品企業有限公司擔任業務，因疫情影
    響收入不佳而兼職開計程車，每月收入合計為30,000元等情
    ，經本院職權查閱債務人勞工保險被保險人投保資料表，債
    務人確實受雇於臣品企業有限公司，投保薪資僅有11,000元
    ；又依據本院職權調閱之債務人稅務電子閘門財產所得調件
    明細表，債務人於109年間總收入為406,821元，與現在收入
    相去無幾，堪信債務人主張其任職於臣品企業有限公司，並
    兼職開計程車，每月收入合計為30,000元等情為真實。另依
    據臺北市政府社會局110年4月28日北市社助字第1103063897
    號函(見本院卷第219頁)，債務人並無領取相關輔助，是以
    ，本院認應以債務人每月收入30,000元，作為計算債務人清
    債能力之依據。
　⒉債務人又主張名下無其他財產乙情，業據債務人提出之全國
    財產稅總歸戶財產查詢清單、中國信託商業銀行天母分行存
    摺、郵局存摺、中華民國人壽保險商業同業公會保險業通報
    作業資訊系統資料查詢結果回覆書等件為證（見本院卷第91
    頁至178頁），復經本院查詢高額壽險資訊連結作業在卷可
    稽（見本院卷第179頁至182頁），堪信債務人前開主張為真
    。
　㈢債務人支出狀況：
　⒈按債務人必要生活費用，以最近一年衛生福利部或直轄市政
    府所公告當地區每人每月最低生活費1.2倍定之；受扶養者
    之必要生活費用，準用第1項規定計算基準數額，並依債務
    人依法應負擔扶養義務之比例認定之；債務人聲請更生或清
    算時所提財產及收入狀況說明書，其表明每月必要支出之數
    額，與本條例第64條之2第1項、第2項規定之認定標準相符
    者，毋庸記載原因、種類及提出證明文件，消債條例第64條
    之2第1、2項，消費者債務清理條例施行細則第21條之1第3
    項分別定有明文。
　⒉查債務人具狀主張，其每月必要生活費用應包含：餐飲費8,5
    00元、交通費1,000元、電信費1,500元、居住費用6,000元
    、水電瓦斯費1,000元、雜支2,000元，合計為20,000元等情
    ，因債務人現居於臺北市中山區房屋，此有債務人陳報之戶
    籍謄本在卷可考(見本院卷第419頁)，又債務人主張之必要
    生活費用數額，尚低於110年度臺北市每人每月最低生活費
    用1.2倍之21,202元，揆諸上開說明，債務人應毋庸記載原
    因、種類及提出證明文件，是以，本件自應以債務人主張之
    每月20,000元，作為債務人每月必要生活費用之數額。
　㈣準上，以債務人每月收入30,000元，扣除個人每月必要生活
    費用20,000元後，僅餘10,000元，然債務人積欠之債務，依
    債務人之聲請狀記載，已達6,425,136元，因債務人收入及
    財產與債務差距過大，堪認債務人有不能清償債務之虞，而
    有藉助更生之制度以調整其與債權人間之權利義務關係，從
    而重建其經濟生活之必要，是以，本院自應准許債務人得藉
    由更生程序清理債務。
四、綜上所述，債務人係一般消費者，其已達不能清償債務之程
    度，其中無擔保或無優先權之債務未逾12,000,000元，且未
    經法院裁定開始清算程序或宣告破產，又查無消債條例第6
    條第3項、第8條或第46條各款所定駁回更生聲請之事由存在
    ，則債務人聲請更生，係屬有據。裁定如主文，並命司法事
    務官進行本件更生程序。
五、依消債條例第11條第1項、第45條第1項、第16條第1項，裁
    定如主文。
中　　華　　民　　國　　110 　年　　10　　月　　27　　日
                  民事第二庭    法　官　陳雅瑩
以上正本係照原本作成。
本裁定不得抗告。
本裁定已於民國110年10月27日下午4時公告。     
中　　華　　民　　國　　110 　年　　10　　月　　27　　日
                                書記官  鄭以忻